臺灣花蓮地方法院民事裁定　九十一年度小上字第九號
　　上　訴　人　甲○○
　　法定代理人　薛紀建
　　訴訟代理人　林芳明
右當事人間請求給付電話費事件，上訴人對於中華民國九十一年四月十二日本院花蓮
簡易庭九十一年度花小字第五號小額訴訟程序第一審判決，提起上訴，本院裁定如左
：
    主      文
上訴駁回。
第二審訴訟費用新臺幣陸佰柒拾貳元由上訴人負擔。
    理      由
一、按對於小額程序之第一審裁判之上訴或抗告，非以其違背法令為由，不得為之。
    又上訴狀內應記載上訴理由，表明下列各款事項：(一)原判決違背之法令及具體內
    容。(二)依訴訟資料可認為原判決有違背法令之具體事實，民事訴訟法第四百三十
    六條之二十四第二項、第四百三十六條之二十五分別定有明文。又依同法第四百
    三十六條之三十二第二項準用第四百六十八條規定，判決不適用法規或適用不當
    者，為違背法令。而判決有同法第四百六十九條所列各款情形之一者，為當然違
    背法令。是當事人對於小額程序第一審判決提起上訴，如依民事訴訟法第四百六
    十八條規定，以小額程序第一審判決有不適用法規或適用法規不當為理由時，其
    上訴狀或理由書應有具體之指摘，並揭示該法規之條項或其內容，若係成文法以
    外之法則，應揭示該法則之旨趣，倘為司法院解釋或最高法院之判例，則應揭示
    該判解之字號或其內容；如以民事訴訟法第四百六十九條所列各款情形為理由時
    ，其上訴狀或理由書，應揭示合於該條款之事實。上訴狀或理由書如未依此項方
    法表明者，即難認為已對於小額程序第一審判決之違背法令有具體之指摘，其上
    訴自難認為合法。
二、上訴意旨略以：原審僅以被上訴人提出黃怡菁出具表示未申辦行動電動門號之切
    結書即認定黃怡菁並未申請使用行動電話，而未將黃怡菁向上訴人申辦行電話之
    申辦單等資料送請鑑定筆跡是否為黃怡菁所為，即認為黃怡菁未授權上訴人代辦
    行動電話門號，顯屬判決不備理由。另至上訴人營業處所申辦行動電話者，所持
    謝政霖之證件與謝政霖本人長相頗為相似，上訴人根本無從分辨，即令該人持謝
    政霖之證件亦曾從金融機構盜領數萬元得逞，以金融機構把關之嚴謹尚且無法分
    辨，何能苛責上訴人能加以分辨申辦行動電話門號者是否即為謝政霖本人，而持
    謝政霖證件領存款之人業經警方緝獲，請傳訊警員張正宗作證。又黃怡菁所持
    之身分證正本是至戶政事務所補發新的證件，並非遺失之舊證件，且補發日截至
    汎美通信至電信局申辦日不超過十日，可見其證件之事實等語。
三、經查，上訴人提起本件上訴，雖以該判決違背法令為由，惟核其上訴理由內容，
    均就原審證據調查之方法及證據取捨之職權行使，指摘其為不當，而非表明該判
    決所違背之法令及其具體內容，尚難認對於該判決之內容如何違背法令已有具體
    之指摘，依首揭說明，應即認其上訴為不合法。
四、據上論結，本件上訴不合法，依民事訴訟法第四百三十六條之三十二第一項、第
    二項、第四百四十四條第一項前段、第四百三十六條之十九第一項、第九十五條
    、第七十八條，裁定如主文。
中　　　華　　　民　　　國　　九十一　　年　　　九　　　月　　三十  　　日
　　　　　　　　　　　　　臺灣花蓮地方法院民事庭
~B審判長法官　陳心弘
~B法　　　官　饒金鳳
~B法　　　官　林碧玲
右正本証明與原本無異。
~B法院書記官　陳賜福
中　　　華　　　民　　　國　　九十一　　年　　　十　　　月　　 一     　日
